【裁判字號】    88,重訴,642
【裁判日期】    890810
【裁判案由】    侵權行為損害賠償
【裁判全文】
臺灣板橋地方法院民事裁定  八十八年度重訴字第六四二號
    原      告  乙○○
    被      告  甲○○
                       (現住.
右當事人間請求侵權行為損害賠償事件，原告提起刑事附帶民事訴訟，經本院刑事庭
移送前來，本院裁定如左：
    主      文
原告之訴駁回。
訴訟費用由原告負擔。
    理      由
一、按起訴不合程式或不備其他要件者，法院應以裁定駁回之，民事訴訟法第二百四
    十九條第一項第六款定有明文。次按「因犯罪而受有損害之人，於刑事訴訟程序
    固得附帶提起民事訴訟，對於被告請求回復其損害，但其請求回復之損害，以被
    告所被起訴之犯罪事實所生之損害為限，否則縱令得依其他事由提起民事訴訟，
    亦不得於刑事訴訟程序附帶為此請求。」。又「刑事庭移送民事庭之附帶民事訴
    訟，僅移送後之訴訟程序，應適用民事訴訟法，若移送前之訴訟行為，是否合法
    ，仍應依刑事訴訟法決定之。第一審刑事庭，依刑事訴訟法第五百零八條第一項
    ，移送民事庭之附帶民事訴訟事件，其提起合法與否，自應依刑事訴訟法予以判
    斷，不得於移送民事庭後，將關於獨立民事訴訟之法規，溯及於附帶民事訴訟提
    起之時而適用之，遂認附帶民事訴訟為合法。」（最高法院六十年台上字第六三
    三號判例、四十一年度台上字第五○號判例參照）。
二、本件原告因被告甲○○詐欺刑事案件 (本院八十六年度易字第三一二號) ，於刑
    事訴訟程序附帶提起民事訴訟，除請求判命被告甲○○賠償原告因被告詐欺行為
    所受之損害新台幣 (下同) 一百九十八萬元及法定遲延利息外 (此部分另由本院
    判決) ，復主張被告甲○○另於民國八十三年十月起至八十四年十二月間陸續向
    原告騙借五百零四萬九千七百元，而請求被告甲○○給付上開金額及法定遲延利
    息，經本院刑事庭依刑事訴訟法第五百零四條第一項規定，將此部分之附帶民事
    訴訟亦以裁定移送本院民事庭。惟查，原告主張被告甲○○另於八十三年十月起
    至八十四年十二月間陸續向其騙借五百零四萬九千七百元乙節，並非經本院刑事
    庭所認定之犯罪事實，則原告所謂其出借之五百零四萬九千七百元，顯非因被告
    犯罪事實所生之損害甚明，原告於刑事訴訟程序附帶為此請求，並請求法定遲延
    利息，自於法不合，應予駁回。
三、依民事訴訟法第二百四十九條第一項第六款、第九十五條、第七十八條，裁定如
    主文。
中      華      民      國    八十九    年      八      月      十      日
                                  臺灣板橋地方法院民事第二庭
~B法  官  戴嘉清
右為正本係照原本作成。
如不服本裁定應於送達後十日內向本院提出抗告狀。
中      華      民      國    八十九    年      八      月    二十一    日
~B書記官  賴早敏


司法院資訊處製作；財團法人民間司法改革基金會備份。
